ro-RO: Tipul panoului de alarmă de incendiu: Adresabil; Combinat (convențional + adresabil); Combinație comunicator/control; Convențional; Adresabil inteligent; Panou de eliberare/suprimare; Altele
it: Tipo di pannello di allarme antincendio: Indirizzabile; Combinazione (convenzionale + indirizzabile); Combinazione comunicatore/controllo; Convenzionale; Indirizzabile intelligente; Pannello di rilascio/soppressione; Altro
sl-SI: Vrsta plošče za požarne alarme: Naslovljiv; Kombinacija (konvencionalna + naslovljiva); Kombinacija komunikatorja/krmiljenja; Konvencionalen; Inteligentno naslovljivo; Plošča za sprostitev/zatiranje; Druga
sv: Typ av brandlarmscentral: Adresserbar; Kombination (konventionell + adresserbar); Kommunikator/kontrollkombination; Konventionell; Intelligent adresserbar; Utlösnings-/dämpningspanel; Övrigt
de: Bedienfeldtyp des Brandmelders: Adressierbar; Kombination (konventionell + adressierbar); Kommunikations-/Steuerungskombination; Konventionell; Intelligent adressierbar; Auslöse-/Unterdrückungspanel; Sonstiges
el: Τύπος πίνακα συναγερμού πυρκαγιάς: Διευθυνσιοδοτούμενος; Συνδυαστικός (συμβατικός + διευθυνσιοδοτούμενος); Συνδυασμός επικοινωνητή/ελέγχου; Συμβατικό; Έξυπνος διευθυνσιοδοτούμενος; Πίνακας κατάσβεσης / ενεργοποίησης συστήματος κατάσβεσης; Άλλο
ru: Тип панели пожарной сигнализации: Адресный; Комбинированный (обычный + адресный); Комбинация коммуникатора и пульта управления; Стандартная; Интеллектуальный адресный; Панель управления пожаротушением; Другая
th: ประเภทแผงควบคุมสัญญาณเตือนไฟไหม้: มีหมายเลขระบุตำแหน่ง; แบบผสมผสาน (ดั้งเดิม + มีหมายเลขระบุตำแหน่ง); ชุดอุปกรณ์สื่อสาร/ควบคุม; แบบทั่วไป; มีหมายเลขระบุตำแหน่งอัจฉริยะ; แผงควบคุมระบบดับเพลิง (ปล่อยสาร/ระงับเหตุ); อื่นๆ
da: Brandalarmspaneltype: Adresserbar; Kombination (konventionel + adresserbar); Kommunikator/kontrolkombination; Konventionel; Intelligent adresserbar; Udløser-/kvælningspanel; Andet
nb: Type brannalarmpanel: Adresserbar; Kombinasjon (konvensjonell + adresserbar); Kommunikator/kontrollkombinasjon; Konvensjonell; Intelligent adresserbar; Utløser-/undertrykkelsespanel; Annet
lt-LT: Gaisro signalizacijos valdymo pulto tipas: Adresuojamas; Kombinuotas (įprastas + adresuojamas); Komunikatoriaus / valdymo derinys; Įprastinis; Išmanus adresuojamas; Atleidimo / slopinimo skydelis; Kita
sk-SK: Typ požiarneho poplachového panela: Adresovateľná; Kombinovaná (konvenčná + adresovateľná); Kombinovaná komunikačná a riadiaca; Konvenčný; Inteligentná adresovateľná; Uvoľňovacia (spúšťacia) ústredňa; Iné
hr-HR: Vrsta panela za dojavu požara: Adresabilno; Kombinacija (konvencionalnoo + adresabilno); Komunikacijsko-upravljačka kombinacija; Konvencionalna; Inteligentno adresabilno; Centrala za aktivaciju/suzbijanje; Ostalo
pl: Typ panelu alarmu pożarowego: Adresowalny; Kombinowany (konwencjonalny + adresowalny); Kombinacja komunikator / centrala; Konwencjonalny; Inteligentny adresowalny; Centrala gaszenia / zwalniania; Pozostałe
es: Tipo de panel de alarma contra incendios: Direccionable; Combinación (convencional + direccionable); Combinación comunicador/control; Convencional; Direccionable inteligente; Panel de liberación/supresión; Otros
fr: Type de panneau d’alarme-incendie: Adressable; Combiné (conventionnel + adressable); Combinaison communicateur/commande; Conventionnelle; Adressable intelligent; Centrale d’extinction/suppression; Autre
vi: Loại bảng điều khiển báo cháy: Có thể định địa chỉ; Kết hợp (truyền thống + định địa chỉ); Kết hợp bộ giao tiếp và bộ điều khiển; Thông thường; Định địa chỉ thông minh; Bảng điều khiển xả khí/dập tắt; Khác
hu: Tűzjelző panel típusa: Címezhető; Kombináció (hagyományos + címezhető); Kommunikátor/vezérlő kombináció; Klasszikus; Intelligens, címezhető; Kioldás/elfojtás panel; Egyéb
pt-BR: Tipo de painel de alarme de incêndio: Endereçável; Combinação (convencional + endereçável); Combinação de comunicador/controle; Convencional; Endereçável inteligente; Painel de liberação/supressão; Outro
tr: Yangın alarm paneli tipi: Adreslenebilir; Kombinasyon (geleneksel + adreslenebilir); İletişimci/kontrol ünitesi kombinasyonu; Geleneksel; Akıllı adreslenebilir; Söndürme/tahliye paneli; Diğer
zh-TW: 火災警報主機類型: 可定址; 組合式 (傳統+可定址); 通訊器/控制器組合; 傳統型; 智慧定址; 釋放/滅火面板; 其他
ja: 火災報知のパネルの種類: 対応可能; 組み合わせ（従来型 + 対応可能型）; 通信機/制御装置の組み合わせ; 従来型; インテリジェントに対応可能; 解除/抑制パネル; その他
zh-CN: 消防报警控制面板类型: 可寻址式; 组合式（常规+可寻址）; 通信/控制一体型; 常规; 智能可寻址; 释放/灭火控制面板; 其他
ko: 화재 경보 패널 유형: 주소 지정형; 통합형(재래식+주소 지정형); 통신/제어 통합형; 재래식; 지능형 주소 지정형; 소화 설비 제어형 패널; 기타
pt-PT: Tipo de painel de alarme de incêndio: Endereçável; Combinação (convencional + endereçável); Combinação de comunicador/controlo; Convencional; Endereçável inteligente; Painel de libertação/supressão; Outro
cs: Typ ovládacího panelu požárního hlásiče: Adresovatelný; Kombinovaný (konvenční + adresovatelný); Kombinace komunikátoru/ústředny; Konvenční; Inteligentní adresovatelný; Ústředna pro vypouštění/hašení; Jiné
bg-BG: Тип пожароизвестителен панел: Адресируемо; Комбинация (конвенционална + адресируема); Комбинация от комуникатор/контролер; Конвенционално; Интелигентно адресируемо; Панел за освобождаване/потискане; Друго
nl: Type brandmeldpaneel: Adresseerbaar; Combinatie (conventioneel + adresseerbaar); Communicatie-/besturingscombinatie; Conventioneel; Intelligent adresseerbaar; Vrijgave-/onderdrukkingspaneel; Overig
en: Fire alarm panel type: Addressable; Combination (conventional + addressable); Communicator/control combination; Conventional; Intelligent addressable; Releasing/suppression panel; Other
fi: Palohälytyspaneelin tyyppi: Osoitteellinen; Yhdistelmä (perinteinen + osoitteellinen); Tiedonsiirto-/ohjausyhdistelmä; Perinteinen; Älykäs osoitteellinen; Vapautus-/vaimennuspaneeli; Muu